【裁判字號】    98,訴,89
【裁判日期】    981027
【裁判案由】    毒品危害防制條例
【裁判全文】
臺灣宜蘭地方法院刑事判決                98年度訴字第89號
公  訴  人  臺灣宜蘭地方法院檢察署檢察官
被      告  甲○○
上列被告因違反毒品危害防制條例案件，經檢察官提起公訴（98
年度毒偵字第29號），本院合議庭裁定適用簡式審判程序，爰不
經通常程序判決如下：
    主  文
甲○○施用第一級毒品，累犯，處有期徒刑捌月。扣案之第一級
毒品海洛因柒包（淨重拾陸點柒零公克）沒收銷燬之；扣案之提
撥塑膠管參支均沒收。又施用第二級毒品，累犯，處有期徒刑伍
月。扣案之提撥塑膠管參支均沒收。應執行有期徒刑壹年。扣案
之第一級毒品海洛因柒包（淨重拾陸點柒零公克）沒收銷燬之；
扣案之提撥塑膠管參支均沒收。
    犯 罪 事 實
一、甲○○前因施用毒品案件，經本院分以87年度毒聲字第458
    號、88年度毒聲字第914號裁定送觀察勒戒，因均認無繼續
    施用毒品傾向，經臺灣宜蘭地方法院檢察署檢察官先後於民
    國88年6月17日、88年11月25日以88年度偵緝字第206號、88
    年度毒偵字第45號為不起訴處分確定。又因施用毒品案件，
    經本院以90年度宜簡字第103號、90年度訴字第325號判決判
    處有期徒刑6月、8月，定應執行刑為1年確定，並經以裁定
    送強制戒治，於92年1月4日強制戒治期滿。復因施用毒品案
    件，經本院以90年度訴字第375號、91年度訴字第174號判決
    判處有期徒刑1年、1年2月確定，於92年1月5日入監執行，
    於94年5月20日縮短刑期假釋出監，並於95年2月4日縮刑期
    滿執行完畢。詎仍不知悔改，又分別基於施用第一級毒品海
    洛因及第二級毒品安非他命之犯意，先於96年12月4日某時
    ，在其位於宜蘭縣羅東鎮○○路62號5樓之3之住處，使用提
    撥塑膠管沾取第二級毒品安非他命後，以玻璃球燒烤後吸食
    而施用第二級毒品安非他命1次，又於96年12月5日上午某時
    ，在同上址，使用提撥塑膠管沾取第一級毒品海洛因後，以
    香菸燃燒吸食而施用第一級毒品海洛因1次。嗣於96年12月5
    日為警在宜蘭縣宜蘭市○○路87號旁查獲，並扣得第一級毒
    品海洛因7包（合計淨重16.70公克）、提撥塑膠管3支及行
    動電話2支、電話單2張、電話冊1本、分裝袋15個、金屬夾
    子1支、黑色小錢包1個、現金新臺幣（下同）36,000元，經
    採尿送驗後，因而查知上情。
二、案經宜蘭縣政府警察局宜蘭分局報請臺灣宜蘭地方法院檢察
    署檢察官偵查起訴。
    理  由
一、上開犯罪事實，業據被告於本院審理時坦承不諱，且被告於
    96年12月5日經警採尿送驗結果，確呈嗎啡、安非他命類陽
    性反應，此有慈濟大學濫用藥物檢驗中心檢驗總表、尿液編
    號對照表在卷可稽，並有海洛因7包、提撥塑膠管3支扣案可
    資參佐。而扣案之毒品經送法務部調查局鑑定之結果，確含
    第一級毒品海洛因之成分，合計淨重16.70公克（純度44.24
    ％、純質淨重7.39公克），此亦有法務部調查局鑑定書附卷
    可參，核均與被告前開任意性自白之事實相符，自堪信為真
    實。查被告前因施用毒品案件，經本院分以87年度毒聲字第
    458號、88年度毒聲字第914號裁定送觀察勒戒，因均認無繼
    續施用毒品傾向，經臺灣宜蘭地方法院檢察署檢察官先後於
    88年6月17日、88年11月25日以88年度偵緝字第206號、88年
    度毒偵字第45號為不起訴處分確定。又因施用毒品案件，經
    本院以90年度宜簡字第103號、90年度訴字第325號判決判處
    有期徒刑6月、8月，定應執行刑為1年確定，並經以裁定送
    強制戒治，於92年1月4日強制戒治期滿。復因施用毒品案件
    ，經本院以90年度訴字第375號、91年度訴字第174號判決判
    處有期徒刑1年、1年2月確定，於92年1月5日入監執行，於
    94年5月20日縮短刑期假釋出監，並於95年2月4日縮刑期滿
    執行完畢，有臺灣高等法院被告前案紀錄表在卷可按，本件
    事證明確，被告犯行堪以認定，應依法論科。
二、核被告所為，係犯毒品危害防制條例第10條第1項、第2項之
    施用第一級、第二級毒品罪。其施用第一級毒品海洛因、第
    二級毒品安非他命前持有第一級毒品海洛因及第二級毒品安
    非他命之低度行為，分別為施用毒品之高度行為所吸收，均
    不另論罪。被告所犯上開2罪，犯意各別，行為互殊，應分
    論併罰。查被告前因犯施用毒品案件，經本院以90年度訴字
    第375號、91年度訴字第174號判決判處有期徒刑1年、1年2
    月確定，於92年1月5日入監執行，於94年5月20日縮短刑期
    假釋出監，並於95年2月4日縮刑期滿執行完畢，有卷附臺灣
    高等法院被告前案紀錄表可按，其受有期徒刑之執行完畢後
    ，5年內故意再犯本件有期徒刑以上之罪，均為累犯，均應
    依法加重其刑。爰審酌被告施用毒品之行為對於自己及社會
    所造成之危害程度非輕，且經觀察勒戒、強制戒治後，仍難
    抑毒癮，再度施用毒品，惟念其犯後審理中坦承犯行，態度
    尚稱良好等一切情狀，分別量處如主文所示之刑，並定其應
    執行之刑。扣案之第一級毒品海洛因7包（淨重16.70公克）
    ，為查獲之第一級毒品，不問屬於被告與否，均應依毒品危
    害防制條例第18條第1項前段之規定諭知沒收銷燬之。扣案
    之提撥塑膠管3支，為被告所有供本件犯罪所用之物，業據
    被告供陳在卷，均應依刑法第38條第1項第2款之規定宣告沒
    收之。至另扣案之行動電話2支、電話單2張、電話冊1本、
    分裝袋15個、金屬夾子1支、黑色小錢包1個及現金36,000元
    ，被告否認為其犯罪所用之物，復查無其他證據證明為被告
    所有供本件犯罪所用之物，爰不另為沒收之諭知，附此敘明
    。
據上論斷，應依刑事訴訟法第273條之1、第299條第1項前段，毒
品危害防制條例第10條第1項、第2項、第18條第1項前段，刑法
第11條前段、第47條第1項、第51條第5款、第38條第1項第2款，
判決如主文。
本案經檢察官張立言到庭執行職務
中    華    民    國    98    年    10    月    27    日
                  刑事第三庭法  官  鄭貽馨
以上正本證明與原本無異。
如不服本判決應於收受送達後十日內向本院提出上訴書狀，並應
敘述具體理由；其未敘述上述理由者，應於上訴期間屆滿後二十
日內向本院補提理由書(均須按他造當事人之人數附繕本)「切勿
逕送上級法院」。
                            書記官  高雪琴
中    華    民    國    98    年    10    月    27    日
附錄本案論罪科刑法條全文：
毒品危害防制條例第10條
施用第一級毒品者，處 6 月以上 5 年以下有期徒刑。
施用第二級毒品者，處 3 年以下有期徒刑。


司法院資訊處製作；財團法人民間司法改革基金會備份。
